lt-LT: Dyglių smeigės tipas: Nuimamas; Hibridinis; Su metaliniu antgaliu; Lietas; Lietas guminis; Įsukamas; Be dyglių; Treniruočių / plokščias; Dirbtinės dangos; Kita
th: ประเภทปุ่มสตั๊ด: ถอดได้; ไฮบริด; ปลายโลหะ; หล่อขึ้นรูป; ยางหล่อขึ้นรูป; แบบหมุนเกลียว; ไม่มีปุ่ม; เทรนเนอร์/พื้นเรียบ; หญ้าเทียม; อื่นๆ
hr-HR: Vrsta klinova za kopčanje: Odvojivo; Hibridno; S metalnim vrhom; Lijevano; Lijevana guma; Na navoj; Bez čepova; Ravno / za trening; Za umjetnu travu; Ostalo
zh-CN: 防滑钉类型: 可拆卸; 混合; 金属头; 模压成型; 橡胶模压; 旋入式; 无鞋钉; 训练鞋/平底鞋; 人造草坪; 其他
sv: Typ av kloss/dubb: Avtagbar; Hybrid; Metallspets; Gjuten; Gummigjuten; Inskruvbar; Utan dubbar; Trainer/platt; Konstgräs; Övrigt
pl: Typ kolców bloków: Odkręcane; Hybrydowe; Z metalową końcówką; Odlewane; Gumowe odlewane; Wkręcane; Bez kołków; Płaskie / treningowe; Turfy; Inne
hu: Stopli szegecsének típusa: Levehető; Hibrid; Fémhegyű; Öntött; Öntött gumi; Becsavarható; Stopli nélküli; Edzőcipő / lapos; Műfüves; Egyéb
bg-BG: Тип на шипа на клина: Свалящи се; Хибридни; С метален връх; Ляти; Ляти гумени; На винт; Без бутони; Тренировъчни/равни; За изкуствена трева; Други
sl-SI: Vrsta špic za kopačke: Snemljivo; Hibridno; S kovinsko konico; Ulito; Ulita guma; Privijačeno; Brez čepov; Športni copat/ravno; Za umetno travo; Drugo
da: Klampespidstype: Aftagelig; Hybrid; Med metalspids; Støbt; Støbt gummi; Skrue-ind; Uden knopper; Træningssko/flad; Kunstgræs/grus; Andet
en: Cleat stud type: Detachable; Hybrid; Metal tipped; Molded; Rubber molded; Screw-in; Studless; Trainer/flat; Turf; Other
vi: Loại đinh tán: Có thể tháo rời; Lai; Mũi kim loại; Đúc; Cao su đúc; Vặn ốc; Không đinh; Giày tập/đế bằng; Sân cỏ nhân tạo; Khác
pt-BR: Tipo de trava: Removível; Híbrido; Ponta de metal; Moldado; Moldado em borracha; Rosqueável; Sem travas; Treino/liso; Society; Outros
nl: Cleat noppentype: Afneembaar; Hybride; Met metalen punt; Gegoten; Gegoten rubber; Inschroefbaar; Zonder noppen; Trainer/plat; Kunstgras; Overig
fi: Klossin nappulatyyppi: Irrotettava; Hybridi; Metallikärkinen; Valettu; Valettu kumi; Kierrettävä; Nappulaton; Treenikenkä/tasainen; Tekonurmi; Muu
sk-SK: Typ čapu kolíka: Odnímateľné; Hybridné; S kovovou špičkou; Lisované; Lisované gumové; Skrutkovacie; Bez kolíkov; Tréningové/ploché; Turfy; Iné
cs: Typ golfového hrotu: Odnímatelné; Hybridní; S kovovou špičkou; Lisované; Gumové lisované; Šroubovací; Bez kolíků; Tréninkové/ploché; Turfy; Jiné
it: Tacchetto tipo: Staccabile; Ibrido; Con punta in metallo; Stampato; In gomma stampata; Avvitabile; Senza tacchetti; Da allenamento/piatto; Turf; Altro
ko: 클리트 스터드 타입: 탈착식; 하이브리드; 메탈 팁; 몰드형; 고무 몰드형; 나사식; 스터드리스; 트레이너/플랫; 터프(인조 잔디용); 기타
de: Typ der Schuhstollen: Abnehmbar; Hybrid; Mit Metallspitze; Geformt; Geformter Gummi; Einschraubbar; Ohne Stollen; Trainer/Flach; Turf; Andere
ro-RO: Tip de crampon plăcuță: Detașabil; Hibrid; Cu vârf metalic; Turnat; Turnat din cauciuc; Înșurubabil; Fără crampoane; Antrenament/plat; Gazon artificial; Altele
fr: Type de crampon: Amovible; Hybride; Pointe en métal; Moulé; Moulé en caoutchouc; À visser; Sans crampons; Entraînement / plat; Gazon synthétique; Autre
zh-TW: 鞋釘柱類型: 可拆卸; 混合型; 金屬尖頭; 模壓型; 橡膠模製; 旋入式; 無釘; 訓練鞋/平底; 草地專用; 其他
es: Tipo de taco de la cala: Desmontable; Híbrido; Punta de metal; Moldeado; Goma moldeada; De rosca; Sin tacos; Entrenamiento/plano; Turf; Otro
pt-PT: Tipo de pitões e cravos: Amovível; Híbrido; Ponta de metal; Moldado; Borracha moldada; Aparafusado; Sem pitões; Treino/plano; Relva sintética; Outro
ja: クリートスタッドタイプ: 着脱式; ハイブリッド; メタルチップ; モールド; ラバーモールド; ねじ込み式; スタッドレス; トレーナー/フラット; ターフ; その他
el: Τύπος καρφιού μπουλονιού: Αποσπώμενο; Υβριδικό; Με μεταλλική άκρη; Χυτό; Από χυτό καουτσούκ; Βιδωτό; Χωρίς τάπες; Προπόνησης/επίπεδο; Τεχνητού χλοοτάπητα; Άλλο
nb: Klossetype: Avtakbar; Hybrid; Med metalltupp; Støpt; Gummistøpt; Skruknotter; Uten knotter; Treningssko/flat; Kunstgress; Annet
ru: Тип шипов: Съемные; Гибридные; С металлическим наконечником; Литые; Литые резиновые; Ввинчивающиеся; Без шипов; Тренировочные / плоские; Для искусственного газона; Другое
tr: Krampon dişi türü: Çıkarılabilir; Hibrit; Metal uçlu; Kalıplı; Kauçuk kalıplı; Vidalı; Çivisiz; Antrenman/düz; Halı saha; Diğer